# 并购产生的增值税退税

提问人：天之 蓝 2022 时间：2022-09-02 09:46:40
求助陈版主，并购过程中，先支付含税的并购款，后来退回增值税，并购产生的增值税退税现流是计入经营活动还是投资活动？

回答人：chenyiwei
如果增值税是专门退回的，并且可以明确识别为与该并购事项相关；且当初支付含税并购款时一并作为投资活动现金流出的，则现在收到该笔增值税的退还款可以作为收到其他与投资活动有关的现金。